【裁判字號】    97,易,979
【裁判日期】    971112
【裁判案由】    竊盜
【裁判全文】
臺灣屏東地方法院刑事判決               97年度易字第979號
公  訴  人  臺灣屏東地方法院檢察署檢察官
被      告  甲○○
上列被告因竊盜案件，經檢察官提起公訴（97年度偵字第6448號
），被告於本院準備程序就被訴事實為有罪之陳述，經合議庭裁
定由受命法官獨任進行簡式審判程序，並判決如下：
    主  文
甲○○攜帶兇器竊盜，未遂，處有期徒刑月，如易科罰金，以
新臺幣壹仟元折算壹日。緩刑貳年，並應向指定之公益團體、地
方自治團體或社區提供肆拾小時之義務勞務，緩刑期間付保護管
束。扣案之扳手壹支及手套壹雙均沒收。
    事  實
一、甲○○於民國97年9 月19日凌晨2 時40分許，駕駛其所有之
    車號YE-6066 號自小客車行經屏東縣里港鄉里○路19號住宅
    旁，竟意圖為自己不法之所有，持客觀上足對人之生命、身
    體、安全構成威脅，具有危險性而可供兇器使用之固定扳手
    1 支，欲竊取停放於該處由乙○○所有之車號XR-1295 號自
    小貨車排氣管前端之觸媒轉換器，惟甫以上開扳手拆卸該觸
    媒轉換器之2 顆螺絲，即為乙○○發現報警當場查獲，而未
    能得逞，並扣得上開扳手1 支及手套1 雙。
二、案經乙○○訴由屏東縣政府警察局里港分局報告臺灣屏東地
    方法院檢察署檢察官偵查起訴。
    理  由
一、按簡式審判程式之證據調查，不受刑事訴訟法第159 條第1
    項所定：「被告以外之人於審判外之言詞或書面陳述，不得
    作為證據。」之限制，此見同法第273 條之2 亦規定甚明。
    是本件證人即告訴人乙○○於警詢時之陳述及所出具之贓物
    認領保管單，雖均屬被告以外之人於審判外所為之陳述，然
    依照前開法律規定，亦得作為證據，先予敘明。
二、上開犯罪事實，業據被告甲○○於警詢、偵訊及本院審理中
    坦承不諱，核與證人即告訴人乙○○於警詢時之指述相符（
    見警卷第7 至8 頁），並有贓物認領保管單1 紙（見警卷第
    13頁）、照片6 張（見警卷第24至26頁）附卷足證，另有扣
    案之扳手1 支及手套1 雙在卷可佐，俱徵被告前揭不利於己
    之自白與事實相符，其犯行均堪認定，應依法論科。
三、按刑法第321 條第1 項第3 款所稱「兇器」，其種類並無限
    制，凡客觀上足以對人之生命、身體、安全構成威脅，具有
    危險性之兇器均屬之，且只須行竊時攜帶此種具有危險性之
    兇器已足，並不以攜帶之初有行兇之意圖為必要（最高法院
    79年度臺上字第5253號判例參照）。查被告持以竊盜之扳手
    1 支，係以金屬製成，材質堅硬沈重，並有把手便於施力一
    情，業據本院審理時當庭提示並勘驗無訛（見本院卷第15頁
    ），則該扳手在客觀上可對人之生命、身體、安全構成威脅
    ，顯係具有危險性之兇器，已堪認定；是被告攜帶上開工具
    行竊，雖自始並無持以行兇之意圖，仍應該當攜帶兇器竊盜
    罪。核被告甲○○所為，係犯刑法第321 條第2 項、第1 項
    第3 款之攜帶兇器竊盜未遂罪。被告已著手於竊盜犯罪行為
    之實行而不遂，為未遂犯，乃依刑法第25條第2 項減輕其刑
    。爰審酌被告並無犯罪前科，素行良好，僅因失業良久，其
    自小客車之觸媒轉換器復遭人竊取，竟突發奇想，欲如法炮
    製而持扳手竊取其他車輛之觸媒轉換器以替補之，惟未及得
    逞即遭察覺，告訴人之損失尚屬輕微，且其犯後始終坦承犯
    行，態度良好，暨其生活狀況、智識程度等一切情狀，量處
    如主文所示之刑，並諭知易科罰金之折算標準。再被告未曾
    因故意犯罪受有期徒刑以上刑之宣告，有臺灣高等法院被告
    前案紀錄表在卷可憑，其因一時失慮，致罹刑章，經此教訓
    應知所警惕，信無再犯之虞，本院因認其所受宣告之刑，以
    暫不執行為適當，併予宣告緩刑2 年；惟為確實督促被告能
    戒慎行止，暨按所犯情節，另依刑法第74條第2 項第5 款規
    定，命渠等向指定之公益團體、地方自治團體或社區提供40
    小時之義務勞務，且於緩刑期間付保護管束，以觀後效，並
    啟自新。又依刑法第75條之1 第1 項第4 款規定，受緩刑之
    宣告而違反上開本院所定負擔情節重大，足認原宣告之緩刑
    難收其預期效果，而有執行刑罰之必要者，得撤銷其宣告，
    附此敘明。
四、扣案之扳手1 支及手套1 雙，係被告所有供犯本案竊盜未遂
    罪所用之物，業據其供承在卷（見本院卷第15頁），爰依刑
    法第38條第1項第2款之規定諭知沒收
據上論斷，應依刑事訴訟法第299 條第1 項前段、第273 條之1
第1 項，刑法第321 條第1 項第3 款、第2 項、第25條第2 項、
第41條第1 項前段、第74條第1 項第1 款、第2 項第5 款、第93
條第1 項第2 款、第38條第1項第2款，判決如主文。
本案經檢察官劉文賓到庭執行職務
中    華    民    國    97    年    11    月    12    日
                  刑事第三庭   法  官  李珮妤
以上正本證明與原本無異。
如不服本判決應於收受判決後10日內向本院提出上訴書狀，並應
敘述具體理由；其未敘述上訴理由者，應於上訴期間屆滿後20日
內向本院補提理由書（均須按他造當事人之人數附繕本）「切勿
逕送上級法院」。
中    華    民    國    97    年    11    月    12    日
                               書記官  劉淑蓉
論罪附錄法條：
中華民國刑法第321條
（加重竊盜罪）
犯竊盜罪而有左列情形之一者，處六月以上、五年以下有期徒刑
：
一、於夜間侵入住宅或有人居住之建築物、船艦或隱匿其內而犯
之者。
二、毀越門扇、牆垣或其他安全設備而犯之者。
三、攜帶兇器而犯之者。
四、結夥三人以上而犯之者。
五、乘火災、水災或其他災害之際而犯之者。
六、在車站或埠頭而犯之者。
前項之未遂犯罰之。


司法院資訊處製作；財團法人民間司法改革基金會備份。
